最高法院刑事判決            一○○年度台上字第五三六七號
上  訴  人  阮宏敏
            盧志勝
            陳再富
上列上訴人等因違反廢棄物清理法案件，不服台灣高等法院台中
分院中華民國一○○年六月二十九日第二審更審判決（一○○年
度上更(一)字第六三號，起訴案號：台灣苗栗地方法院檢察署九十
七年度偵字第四八一一、五○二八號），提起上訴，本院判決如
下：
    主  文
上訴駁回。
    理  由
按刑事訴訟法第三百七十七條規定，上訴於第三審法院，非以判
決違背法令為理由，不得為之。是提起第三審上訴，應以原判決
違背法令為理由，係屬法定要件。如果上訴理由書狀並未依據卷
內訴訟資料，具體指摘原判決不適用何種法則或如何適用不當，
或所指摘原判決違法情事，顯與法律規定得為第三審上訴理由之
違法情形，不相適合時，均應認其上訴為違背法律上之程式，予
以駁回。本件原判決撤銷第一審關於上訴人阮宏敏、盧志勝、陳
再富部分之不當判決，改判論處彼等共同未依廢棄物清理法第四
十一條第一項規定領有廢棄物清除處理許可文件，從事廢棄物清
除（阮宏敏為累犯）各罪刑。已詳敘認定犯罪事實之依據及憑以
認定之理由。從形式上觀察，原判決並無任何違背法令之處。而
證據之取捨及事實之認定，為事實審法院之職權，茍其判斷無違
經驗法則或論理法則，即不能任意指為違法。原判決依憑證人龍
明潭、張俊傑、曾文津、吳勝安、陳俊男等人於警詢中之證詞，
卷附苗栗縣環境保護局函、苗栗縣事業廢棄物處理稽查紀錄工作
單、苗栗縣後龍鎮公所會計憑證黏貼單及統一發票、施工前後照
片、空照圖、複丈圖、現場照片、遠通電收股份有限公司函、監
視錄影光碟等證據資料，參酌卷內其他證據調查之結果，綜合研
判，以上訴人等與從事廢棄物清除業務綽號「阿達」之成年男子
、陳柏仲、莊博翔、傅錦亭、林忠俊、吳昌明間，就本件犯行，
有犯意聯絡與行為分擔，均為共同從事廢棄物清除業務之共同正
犯。而上訴人等辯解：本案載運紡織污泥僅有二次，為偶發事件
，均非廢棄物清理法所指之從事廢棄物之清除、處理業務之人，
縱有載運清除廢棄物之行為，所為亦與廢棄物清理法第四十六條
第一項第四款之構成要件有間，應僅課以行政罰鍰云云，係不可
採，認上訴人等確有原判決事實欄所載之犯行，已詳敘其取捨證
據及認定事實之心證理由，所為論斷無違經驗法則及論理法則，
亦無所指理由矛盾、不備或適用法則不當之違法情形存在。又原
判決係認定上訴人等為共同正犯，自無須引用刑法第三十條幫助
犯之規定，盧志勝、陳再富上訴意旨就此指摘，尚有誤會。上訴
意旨未依據卷證資料，具體指摘原判決如何違背法令，置原判決
之論敘於不顧，徒為事實上之爭辯，並對原審採證認事及其他自
由裁量職權行使，任意指摘，難謂已符合首揭法定上訴要件。彼
等上訴違背法律上之程式，均應予駁回。
據上論結，應依刑事訴訟法第三百九十五條前段，判決如主文。
中    華    民    國  一○○  年    九    月  二十九  日
                      最高法院刑事第十庭
                          審判長法官  陳  世  淙  
                                法官  陳  東  誥  
                                法官  何  菁  莪  
                                法官  施  俊  堯  
                                法官  洪  曉  能  
本件正本證明與原本無異
                                      書  記  官  
中    華    民    國  一○○  年    十    月    四    日
                                                       s